臺灣花蓮地方法院刑事判決　　　　　　　100年度易緝字第2號
公　訴　人　臺灣花蓮地方法院檢察署檢察官
被　　　告　簡萬順
上列被告因竊盜案件，經檢察官提起公訴（98年度偵字第5221號
），被告於準備程序進行中就被訴事實為有罪之陳述，經告知簡
式審判程序之旨，並聽取當事人之意見後，本院裁定進行簡式審
判程序，並判決如下：
    主  文
簡萬順攜帶兇器竊盜，累犯，處有期徒刑拾月。扣案如附表所示
之物均沒收。
    事  實
一、簡萬順曾有多項竊盜前科，其中曾因連續攜帶兇器竊盜，竊
    取挖土機電腦板等物，經本院以94年度易字第48號判處有期
    徒刑 2年2月，並應於刑之執行前，令入勞動場所強制工作3
    年，經提起上訴，復經臺灣高等法院花蓮分院以94年度上易
    字第77號駁回上訴確定，於民國98年 3月16日縮短刑期假釋
    出監，於同年 5月25日假釋期滿，所餘刑期內未經撤銷假釋
    ，其未執行之刑，以已執行論。詎其猶不知警惕，竟意圖為
    自己不法之所有，基於竊盜之犯意，於98年 8月31日17時許
    （起訴書誤載為98年 8月30日某時許），騎乘其所竊取之引
    擎號碼 KK907517號（懸掛HEH-315號車牌）重型機車，攜帶
    其所有客觀上足以對人之生命、身體、安全構成威脅，具有
    危險性之剪刀1把、開口扳手3支、梅花扳手4支、套筒扳手1
    支、套筒 4個（與套筒扳手組合使用）等工具，至花蓮縣吉
    安鄉○○路○段452號旁空地，以所攜帶之前揭剪刀、梅花扳
    手等工具，將游清河所有停放於上址之小松牌 300-6型怪手
    電腦主機 1台（價值約新臺幣15萬元）拆下後竊取之。得手
    後將之放置在前開重型機車腳踏板上離去。嗣於98年9月1日
    凌晨 1時30分許，簡萬順騎乘前開重型機車行經花蓮縣吉安
    鄉○○街 160巷12弄口時，因形跡可疑，為警攔停查獲，並
    扣得所竊取之怪手電腦主機 1台（業已發還游清河），及如
    附表所示之上揭剪刀 1把、開口扳手3支、梅花扳手4支、套
    筒扳手1支、套筒4個（與套筒扳手組合使用）等工具。
二、案經花蓮縣警察局吉安分局報告臺灣花蓮地方法院檢察署檢
    察官偵查起訴。
    理  由
一、上揭事實，業據被告簡萬順於本院準備程序及審理中坦承不
    諱，亦據被害人游清河於警詢指述綦詳，並有贓物認領保管
    單乙紙、失竊之電腦主機照片6幀、現場及怪手照片6幀、扣
    案之物照片14幀在卷可稽，如附表所示竊盜工具扣案可證，
    足徵被告自白與事實相符。本件事證明確，被告犯行洵堪認
    定，應依法論科。
二、按行為後法律有變更者，適用行為時之法律，但行為後之法
    律有利於行為人者，適用最有利於行為人之法律，刑法第 2
    條第 1項定有明文。被告行為後，刑法第321條第1項業經總
    統於100年1月26日修正公布，並自公布日施行，於同年月28
    日生效，刑法第321條第 1項第3款修正前後之構成要件雖屬
    相同，惟修正前之法定刑為「處六月以上、五年以下有期徒
    刑」，修正後之法定刑則為「處六月以上、五年以下有期徒
    刑，得併科新臺幣十萬元以下罰金」，增加得併科罰金之處
    罰，比較新舊法之結果，行為後之法律並未有利於被告，依
    刑法第 2條第1項前段規定，應適用被告行為時之刑法第321
    條第1項第3款規定論處。
三、查被告為前開犯行所攜帶之剪刀1把、開口扳手3支、梅花扳
    手 4支、套筒扳手1支、套筒4個（與套筒扳手組合使用）等
    物，均為金屬材質，或尖銳或質地堅硬，長度皆非短小，倘
    持以朝人揮戳，客觀上均足以對人之生命、身體、安全構成
    威脅，具有危險性，皆應屬兇器。核被告所為，係犯修正前
    刑法第321條第 1項第3款之攜帶兇器竊盜罪。又被告曾因連
    續攜帶兇器竊盜，竊取挖土機電腦板等物，經本院以94年度
    易字第48號判處有期徒刑2年2月，並應於刑之執行前，令入
    勞動場所強制工作 3年，經提起上訴，復經臺灣高等法院花
    蓮分院以94年度上易字第77號駁回上訴確定，於98年 3月16
    日縮短刑期假釋出監，於同年5月25 日假釋期滿，所餘刑期
    內未經撤銷假釋，有臺灣高等法院被告前案紀錄表乙紙附卷
    可憑，其受徒刑之執行完畢， 5年以內故意再犯有期徒刑以
    上之罪，為累犯，應依刑法第47條第 1項之規定加重其刑。
    爰審酌被告前有多次竊盜前科，且甫假釋期滿，即為本件攜
    帶兇器竊盜犯行，足徵其並不知悔改，且不僅造成被害人財
    物損失，亦對人身安全構成潛在威脅，兼衡其犯罪之動機、
    目的、手段、所竊得財物之價值，及坦承犯行之態度等一切
    情狀，量處如主文所示之刑，以資儆懲。
四、扣案如附表所示之物，為被告所有供其犯本件竊盜或供其預
    備竊盜所用之物之事實，業據被告供明在卷，爰依刑法第38
    條第 1項第2款宣告沒收。至於為警查獲時同時扣案之鑰匙1
    支，被告稱係其騎乘上開機車所用之物，非屬竊盜之工具，
    與本件竊盜犯行無直接關連，爰不為沒收之諭知，附此敘明
    。
據上論斷，應依刑事訴訟法第273條之 1第1項、第299條第1項前
段，刑法第 2條第1項前段、修正前刑法第321條第1項第3款、刑
法第47條第1項、第38條第1項第2款，判決如主文。
本案經檢察官簡淑如到庭執行職務。
中    華    民    國   100    年    3     月    11    日
                  刑事第二庭    法  官  張宏節
以上正本證明與原本無異。
如不服本判決應於收受送達後10日內向本院提出上訴書狀，並應
敘述具體理由。其未敘述上訴理由者，應於上訴期間屆滿後20日
內向本院補提理由書(均須按他造當事人之人數附繕本)「切勿逕
送上級法院」。告訴人或被害人如對於本判決不服者，應具備理
由請求檢察官上訴，其上訴期間之計算係以檢察官收受判決正本
之日期為準。
中    華    民    國   100    年    3     月    11    日
                                書記官
附錄本判決論罪之法律條文：
修正前中華民國刑法第321條第1項第3款
（加重竊盜罪）
犯竊盜罪而有左列情形之一者，處 6 月以上、 5 年以下有期徒
刑：
三、攜帶兇器而犯之者。
附表：
┌──┬────────────────┐
│編號│沒收之物                        │
├──┼────────────────┤
│一  │剪刀1把。                       │
├──┼────────────────┤
│二  │開口扳手3支。                   │
├──┼────────────────┤
│三  │梅花扳手4支。                   │
├──┼────────────────┤
│四  │套筒扳手1支。                   │
├──┼────────────────┤
│五  │套筒4 個（與套筒扳手組合使用）。│
└──┴────────────────┘